臺灣高等法院交通事件裁定　　　　　　 93年度交抗字第834號
　　抗　告　人　甲○○
　　即受處分人
上列抗告人因違反道路交通管理處罰條例案件，不服臺灣桃園地
方法院，中華民國93年10月15日所為裁定（90年度交聲字第395
號），提起抗告，本院裁定如下：
    主  文
抗告駁回。
    理  由
一、本件原裁定以抗告人即異議人異議意旨略以本案案發當時駕
    車者為張春傑，且車輛亦係其胞姐（張春蘭）所有，舉發員
    警誤認異議人即受處分人甲○○為駕駛，有當時車上另三名
    乘員劉宏武、李立遠、曾淑梅均可作證，爰提出申訴，建請
    俟法院判決後再行裁罰等語。經查：(一)異議人於民國九十年
    七月九日夜間，與證人張春傑、劉宏武、李立遠、曾淑梅等
    人在台北市某處一同飲用酒類後，於該翌（十）日凌晨一時
    三十分許，其等駕駛共同乘坐登記為張春傑之姊張春蘭名義
    之車號ＸＷ─三０五九號自用小客車，在台北市中正區○○
    ○路上方之新生高架橋上，為證人即台北市政府警察局交通
    警察大隊中正第一交通分隊警員洪治世、陳國華攔檢，經對
    異議人測試其飲酒後吐氣所含酒精成分，發現其吐氣酒精濃
    度達每公升零點六六毫克，乃對異議人開單舉發等情，為異
    議人所坦承，並經證人張春傑、劉宏武、李立遠、曾淑梅及
    陳國華、洪治世於異議人公共危險案件警訊、偵訊及法院調
    查、審理時證述在卷，並有異議人簽名之酒測結果單及舉發
    違反道路交通管理事件通知單影本各一份在卷可佐（以上見
    台灣台北地方法院檢察署九十年度偵字第一八一七七號、台
    灣台北地方法院九十年交易字第三三二號影卷節本及原審卷
    ）。(二)證人陳國華於前述台灣台北地方法院調查時結證：「
   （當 時情形如何？）當時我攔車，他們車窗開一點點，我要
    求證件，駕駛人轉頭過去後座拿證件。開車的人我確定是甲
    ○○，我一攔車，李立遠馬上下車，我引導他們到旁邊停車
    後，駕駛座旁邊的人也出來，張春傑從攔車到離開都坐在後
    座中間沒有動。總共有兩個人下車來請警方不要酒測，後來
    知道這兩個人叫李立遠、另一個從副駕駛座出來不知道叫什
    麼名字，要跟我們商量，我肯定這個人不是張春傑也不是甲
    ○○」、「（甲○○何時下車？）車子停好他才下車，我有
    目睹，我同事也有目睹到。攔檢車輛之後有引導停好車，我
    同事才要被告下車，直接到巡邏車後方酒測，我確認駕駛人
    沒有錯．．當時雖然為夜間，但因有路燈而光線明亮；攔停
    後到該車號ＸＷ─三０五九號自用小客車停止之間不到五公
    尺；當時駕駛人係轉身向後面的乘客拿證件，後來發現駕照
    是證人張春傑的，不是被告的駕照」等語（見九十一年一月
    十八日筆錄）。而證人即另一執行本件攔查勤務之警員洪治
    世亦於該案件檢察官訊問時結證稱：「攔停時確實是被告開
    車，後來引導該車輛到前停車時，也是被告在開車，本來被
    告不願作酒測，經過勸導才作，但後來發現酒測單上簽名與
    被告所提出之駕照姓名不同」等語（見偵查卷九十年九月二
    十五日筆錄），核與前述證人陳國華之證詞相符，顯非不可
    信。徵之當時有路燈，光線明亮，以及從攔檢到該車號ＸＷ
    ─三０五九號自用小客車停止之距離（僅五公尺）甚短，本
    件查獲警員應無誤認之可能。證人陳國華稱證人張春傑自始
    至終均坐在後座中間沒有動、而異議人係向後座乘客拿證件
    、且係拿出證人張春傑之駕照予警察之過程，亦屬相符。再
    證人陳國華、洪治世與異議人、證人張春傑既不認識，且素
    無恩怨嫌隙，並無誣陷異議人或令異議人頂替證人張春傑之
    必要。另異議人於前開案件辯稱攔檢時其係坐在駕駛座右側
    （見九十一年一月十八日、十月四日筆錄），茍為屬實，則
    異議人必由該自用小客車右側下車，更不可能被警員誤認為
    駕駛人，足認本件自用小客車遭警員攔停時，確係異議人所
    駕駛無誤。(三)至於證人張春傑、劉宏武、李立遠、曾淑梅於
    前述案件偵訊及審理時雖均到庭證稱：「案發時係張春傑駕
    駛，而非異議人」等語。惟前述證人之陳述與證人陳國華、
    洪治世前開所述相異，且果真案發之時係張春傑所駕駛，其
    等何以均未向證人陳國華等警員表明此情，甚至陪同異議人
    一同至警局為證，而是讓異議人單獨為警帶離現場，其等則
    逕行離去？再者，證人劉宏武於前開案件一審調查時，除前
    開陳述外，就其餘之相關問題，均以沒有印象、不記得等語
    回答（九十二年七月十八日筆錄），顯見當時業已酒醉，對
    於案發前後情形並不了解，其前開「張春傑駕駛」所述，應
    係迴護之詞，不足採信。又異議人及證人李立遠於前開案件
    九十一年十月四日調查時均陳稱：警員查獲時係被告（異議
    人）坐在右前座等語，惟證人張春傑於同日卻陳稱：係李立
    遠坐在右前座（前述筆錄第三、四、一四、二二頁）；另就
    警員查獲後究係在何處對異議人為酒測，異議人及證人李立
    遠均稱係在車前方，酒測器擺在引擎蓋上測等語，證人張春
    傑則稱：他們是在（車子）後面做酒測，我沒看到等語（同
    前筆錄第一○、一七、二四頁），證人曾淑梅於九十二年七
    月十八日調查時亦稱：「應該在後面，我沒有印象，只是他
    們看後面，所以我猜是在後面」等語（同日筆錄第一九頁）
    ，其等四人就此之陳述，亦相互矛盾；再者，證人張春傑於
    九十年十月九日偵訊時就案發時其有無下車一節，陳稱：「
    我一停車馬上下車，走到後座，這時李立遠與警員在協調，
    ．．」，而證人曾淑梅則稱：「警方攔停時候，要駕駛者拿
    駕照，李立遠、甲○○下車，張春傑沒下車，還坐在駕駛座
    上，結果甲○○被抓去酒測，張春傑還在駕駛座上」（前述
    偵卷第三三頁）。由上所述，可知證人張春傑、劉宏武、李
    立遠、曾淑梅等之陳述，應係迴護異議人之詞，均不足採。
    (四)另異議人前述公共危險案件，亦經判處有期徒刑四月確定
    在案，有被告全國前案紀錄表及九十二年交上易字第六一一
    號刑事判決抄本各一份在卷可稽，併此說明。綜上所述，本
    件異議人違規之事實，既堪認定，原處分機關認異議人違反
    九十一年七月三日修正前之道路交通管理處罰條例第三十五
    條第一項第一款之規定（該條文於九十一年七月三日修正，
    僅將其中「當場禁止其駕駛」之規定修正為「當場移置保管
    其車輛」，其餘有關之罰則均無變更，併此說明），裁決處
    罰異議人罰鍰新台幣四萬九千五百元，並吊扣駕駛執照十二
    個月，經核並無不合，異議意旨求為撤銷原裁決，為無理由
    ，應予駁回。
二、抗告意旨略以當時確非本人所駕駛，法院並無確實詳查，竟
    以警察不會看錯及無恩怨嫌隙為由認定，抗告人應受法律保
    律，以無罪推論，依證據判決等。
三、按汽車駕駛人有飲用酒類或其他類似物後其吐氣所含酒精濃
    度超過每公升○‧二五毫克或血液中酒精濃度超過百分之○
    ‧○五以上者，不得駕車，道路交通安全規則第一百十四條
    第二款定有明文。又汽車駕駛人，駕駛汽車經測試檢定有酒
    精濃度超過規定標準者，處新臺幣一萬五千元以上六萬元以
    下罰鍰，並當場禁止其駕駛及吊扣其駕駛執照一年，九十一
    年七月三日修正前之道路交通管理處罰條例第三十五條第一
    項第一款亦有明文規定。查抗告人即受處分人甲○○於民國
    九十年七月九日夜間，與證人張春傑、劉宏武、李立遠、曾
    淑梅等人在台北市某處一同飲用酒類後，於該翌（十）日凌
    晨一時三十分許，其等駕駛及乘坐登記為張春傑之姊張春蘭
    名義之車號ＸＷ─三０五九號自用小客車，在台北市中正區
    ○○○路上方之新生高架橋上，為證人即台北市政府警察局
    交通警察大隊中正第一交通分隊警員洪治世、陳國華攔檢，
    經對抗告人測試其飲酒後吐氣所含酒精成分，發現其吐氣酒
    精濃度達每公升零點六六毫克，乃對抗告人開單舉發等情，
    為抗告人所坦承，並經證人張春傑、劉宏武、李立遠、曾淑
    梅及陳國華、洪治世於抗告人公共危險案件警訊、偵訊及法
    院調查、審理時證述在卷，並有抗告人簽名之酒測結果單及
    舉發違反道路交通管理事件通知單影本各一份在卷可佐，原
    審亦已載明證人即警員洪治世、陳國華之證詞互為相符，且
    徵之當時有路燈，光線明亮，以及從攔檢到該車號ＸＷ─三
    ０五九號自用小客車停止之距離（僅五公尺）甚短，本件查
    獲警員應無誤認之可能。再證人陳國華、洪治世與抗告人、
    證人張春傑既不認識，且素無恩怨嫌隙，並無誣陷抗告人或
    令抗告人頂替證人張春傑之必要。以及證人張春傑、劉宏武
    、李立遠、曾淑梅等之陳述，應係迴護抗告人之詞，均不足
    採等，均已詳為說明，且抗告人前述公共危險案件，亦經判
    處有期徒刑四月確定在案，有被告全國前案紀錄表及九十二
    年交上易字第六一一號刑事判決在卷可稽。又本件並無任何
    積極證據足以證明該執勤員警之舉發係屬虛偽，或使人足信
    該執勤之員警有何不可採之品性證據或前科證據存在，抗告
    人亦未提出該名執勤員警之舉發確屬不實之相關證據以供調
    查，尚難僅憑抗告人之片面指述遽認本件有濫行取締之情形
    ；本件抗告人違規事實明確，原審因認原處分機關依道路交
    通管理處罰條例第三十五條第一項第一款之規定，裁決受處
    分人罰鍰新台幣四萬九千五百元，並吊扣駕駛執照十二個月
    ，經核並無不合，而駁回抗告人於原審之異議，揆諸前揭之
    規定，並無不當，抗告人之抗告為無理由，應予駁回。
四、依道路交通管理處罰條例第八十九條，道路交通案件處理辦
    法第二十六條，刑事訴訟法第四百十二條裁定如主文。
中　　華　　民　　國　　94　　年　　1 　　月　　24　　日
                  交通法庭    審判長法  官  陳正雄
                                    法  官  黃金富
                                    法  官  許宗和
以上正本證明與原本無異。
不得再抗告。
                                    書記官  沈秀容
中　　華　　民　　國　　94　　年　　1 　　月　　24　　日
